【裁判字號】    98,抗,391
【裁判日期】    980402
【裁判案由】    返還房屋等
【裁判全文】
臺灣高等法院民事裁定                   98年度抗字第391號
抗  告  人  乙  ○
            甲○○
上列抗告人因與相對人交通部台灣鐵路管理局間返還房屋等事件
，對於中華民國98年1月23日臺灣臺北地方法院97年度北重訴字
第3號所為裁定提起抗告，本院裁定如下：
    主      文
抗告駁回。
抗告訴訟費用由抗告人負擔。
    理      由
一、按提起民事上訴，應依民事訴訟法第77條之16規定繳納裁判
    ，此為必須具備之程式；又上訴不合程式或有其他不合法之
    情形而可以補正者，原第一審法院應定期間命其補正，如不
    於期間內補正，應以裁定駁回之，民事訴訟法第442條第2項
    定有明文。次按，訴訟標的之價額，由法院核定。核定訴訟
    標的之價額，以起訴時之交易價額為準；無交易價額者，以
    原告就訴訟標的所有之利益為準；法院因核定訴訟標的之價
    額，得依職權調查證據，民事訴訟法第77條之1定有明文。
二、查本件相對人於原審起訴主張依民法第767條前段所有物返
    還請求權，請求抗告人乙○將坐落台北市○○區○○段1小
    段217地號土地（下稱系爭土地）上之410建號建物，即門牌
    號碼台北市中正區○○○路○段134巷18號房屋（下稱系爭房
    屋）返還相對人，併依民法第179條規定，請求抗告人乙○
    返還佔用系爭房屋所生不當得利每月新台幣（下同）30,951
    元（見原法院卷第2頁）。相對人嗣於97年3月5日（見原法
    院卷第113頁）、97年5月27日（見原法院卷第188頁）為訴
    之追加並擴張應受判決事項之聲明，主張依民法第767條前
    段所有物返還請求權，請求抗告人返還系爭土地如原判決附
    圖所示編號A至H部分，面積共211平方公尺予相對人及其他
    全體管理人，並將系爭房屋遷讓返還予相對人，併依民法第
    179條規定，請求抗告人返還佔用系爭房屋所生不當得利每
    月新台幣（下同）58,464元。原法院為抗告人全部敗訴之判
    決，抗告人不服，提起上訴，並對原法院核定其上訴之訴訟
    標的價額聲明不服，本院97年度抗字第1735號裁定乃依相對
    人起訴（即96年5月17日）當時系爭房屋之現值62,800元及
    相對人追加訴訟（即97年3月5日、97年5月27日）當時系爭
    土地面積211平方公尺之公告現值50,640,000元，核定本件
    抗告人上訴之訴訟標的價額應為50,702,800元，該裁定於97
    年11月7日送達抗告人 (見本院97年度抗字第1735號卷第18
    頁)，抗告人未聲明不服，已告確定。從而，原法院依上開
    訴訟標的價額核定抗告人應徵二審裁判費為679,056元，並
    命抗告人依限補繳，於法並無不合，該裁定已於97年11月24
    日送達抗告人，有送達證書附卷 (見原法院卷第284頁)可查
    ，迺抗告人迄未補正，揆諸首揭說明，其上訴自非合法，原
    法院駁回其上訴，核無違誤。抗告人誤解本件僅須就系爭房
    屋價值核定訴訟標的價額，而毋庸併計系爭土地面積211平
    方公尺部分之價值，以致抗告意旨仍執陳詞，指摘系爭房屋
    老舊，本院97年度抗字第1735號裁定核定其價額過高云云，
    顯屬無據。是抗告意旨指摘原裁定不當，求予廢棄，為無理
    由。
三、據上論結，本件抗告為無理由，爰裁定如主文。
中    華    民    國    98    年    4     月    2     日
                    民事第十一庭
                        審判長法  官  鄭雅萍
                              法  官  蘇芹英
                              法  官  徐福晉
正本係照原本作成。
本裁定除以適用法規顯有錯誤為理由，不得再抗告。如提起再抗
告，應於收受後10日內委任律師為訴訟代理人向本院提出再抗告
狀。並繳納再抗告費新台幣1000元。
中    華    民    國    98    年    4     月    6     日
                              書記官  黃瑞芬


司法院資訊處製作；財團法人民間司法改革基金會備份。
